【裁判字號】    98,訴,3150
【裁判日期】    980930
【裁判案由】    毒品危害防制條例
【裁判全文】
臺灣板橋地方法院刑事判決              98年度訴字第3150號
公  訴  人  臺灣板橋地方法院檢察署檢察官
被      告  甲○○
                    （現於臺灣宜蘭監獄執行中）
上列被告因違反毒品危害防制條例案件，經檢察官提起公訴（98
年度毒偵字第4046、5762號），因被告於本院準備程序中就被訴
事實為有罪之陳述，經合議庭評議後，裁定由受命法官獨任進行
簡式審判程式，判決如下：
    主  文
甲○○施用第一級毒品，處有期徒刑捌月；又施用第一級毒品，
處有期徒刑捌月，扣案第一級毒品海洛因壹小包（驗餘淨重零點
壹肆柒陸公克及含微量海洛因之包裝袋壹個）沒收銷燬，扣案之
未使用之注射針筒貳支均沒收。應執行有期徒刑壹年貳月。扣案
第一級毒品海洛因壹小包（驗餘淨重零點壹肆柒陸公克及含微量
海洛因之包裝袋壹個）沒收銷燬，扣案之未使用之注射針筒貳支
均沒收。
    事  實
一、甲○○前曾於民國96年間因施用毒品案件，經本院以96年度
    毒聲字第903 號裁定送觀察、勒戒後，因認有繼續施用毒品
    傾向，再經本院以96年度毒聲字第1303號裁定送強制戒治，
    嗣於97年3 月17日執行完畢釋放出所，並經臺灣板橋地方法
    院檢察署以97年度戒毒偵字第410 號為不起訴處分確定。詎
    竟仍未戒除毒癮，於上開強制戒治執行完畢5 年內，仍基於
    施用第一級毒品之犯意，先於98年4 月10日，在桃園縣龜山
    鄉○○路50巷10弄4 號之2 住處，以針筒注射之方式，施用
    第一級毒品海洛因1 次，嗣於同年4 月10日上午8 時20分許
    ，在桃園縣龜山鄉○○路○ 段120 巷口，為警查獲，並經採
    集其尿液送驗均呈海洛因代謝物嗎啡類陽性反應，始查悉上
    情；另於同年6 月1 日下午某時許，在臺北縣新莊市大漢橋
    下某加油站公廁內，以針筒注射之方式，施用第一級毒品海
    洛因1 次，嗣於同年6 月2 日下午5 時許，在臺北縣板橋市
    ○○路50號前為警查獲，並扣得海洛因1 小包（淨重0.1490
    公克，取樣0.0014公克鑑定用罄，驗餘淨重0.1476公克及含
    微量海洛因之包裝袋1 個）及未使用之注射針筒2 支，且經
    採集其尿液送驗均呈海洛因代謝物嗎啡類陽性反應，始查悉
    上情。
二、案經桃園縣政府警察局龜山分局報請臺灣臺北地方檢察署呈
    請臺灣高等法院檢察署檢察長令轉及臺北縣政府警察局土城
    分局報請臺灣板橋地方法院檢察署檢察官偵查起訴。
    理  由
一、按除被告所犯為死刑、無期徒刑、最輕本刑為三年以上有期
    徒刑之罪或高等法院管轄第一審案件者外，於第一次審判期
    日前之準備程序進行中，被告先就被訴事實為有罪之陳述時
    ，審判長得告知被告簡式審判程序之旨，並聽取當事人、代
    理人、辯護人及輔佐人之意見後，裁定進行簡式審判程序，
    刑事訴訟法第273 條之1 第1 項定有明文。經核本件被告甲
    ○○所犯係死刑、無期徒刑、最輕本刑為三年以上有期徒刑
    以外之罪，其於準備程序中就被訴及併案之事實為有罪陳述
    ，經法官告知簡式審判程序之旨，並聽取公訴人、被告之意
    見後，本院爰依首揭規定，合議裁定由受命法官獨任進行簡
    式審判程序，合先敘明。
二、上開犯罪事實，業據被告甲○○於偵查及本院審理中自白不
    諱，並有為警查獲之第一級毒品海洛因1 小包（淨重0.1490
    公克，取樣0.0014公克鑑定用罄，驗餘淨重0.1476公克及含
    微量海洛因之包裝袋1 個）及未使用之注射針筒2 支扣案可
    證，復有扣案之第一級毒品海洛因1 小包及未使用注射針筒
    2 支之照片3 張附卷可參。又被告經警查獲後，於98年4 月
    10日，在桃園縣政府警察局龜山分局迴龍派出所採尿液，經
    送臺灣檢驗科技股份有限公司以酵素免疫分析法初驗及氣相
    層析質普儀複驗，均呈鴉片類陽性反應，此有臺灣檢驗科技
    股份有限公司濫用藥物尿液檢驗報告1 紙在卷可稽；又被告
    經警查獲後，於98年6 月2 日，在臺北縣政府警察局土城分
    局頂埔派出所採尿液，經送臺灣檢驗科技股份有限公司以酵
    素免疫分析法初驗及氣相層析質普儀複驗，均呈鴉片類陽性
    反應，亦有臺灣檢驗科技股份有限公司濫用藥物尿液檢驗報
    告1 紙在卷可佐。再者，上開扣案之白色粉末1 小包（淨重
    0.1490公克，取樣0.0014公克鑑定用罄，驗餘淨重0.1476公
    克）經送請交通部民用航空局航空醫務中心鑑定結果，該白
    色粉末1 小包含第一級毒品海洛因成分，亦有交通部民用航
    空局航空醫務中心鑑定書1 紙在卷可按。查被告有如前開所
    示之強制戒治執行完畢5 年內再犯施用毒品案件，有臺灣高
    等法院被告前案紀錄表在卷可稽，是被告既曾於強制戒治執
    行完畢釋放後「5 年內再犯」施用毒品案件，自得依法追訴
    處罰，是以，本件事證明確，被告犯行，洵堪認定。
三、核被告甲○○所為，係違反毒品危害防制條例第10條第1 項
    之施用第一級毒品罪。其施用第一級毒品前後，持有第一級
    毒品之低度行為，為施用之高度行為所吸收，不另論罪。另
    被告所犯數罪，犯意各別，罪名不同，應分論併罰之。至甲
    ○○雖前於民國96年間因犯竊盜案件，經本院以96年度易字
    第1620號判處有期徒刑8 月確定，嗣經減刑為有期徒刑4 月
    ；復於同年間再犯竊盜案件，經本院以96年度易字第2097號
    判處有期徒刑8 月，減為有期徒刑4 月確定，嗣上開2 罪經
    定應執行有期徒刑7 月，於97年3 月17日入監執行。又於95
    年間因犯詐欺案件，經本院以96年度簡字第5494號判處有期
    徒刑4 月，減為有期徒刑2 月確定，嗣經與上開2 罪更定執
    行刑為有期徒刑9 月。再於97、98年間因2 度犯竊盜案件，
    經本院及臺灣桃園地方法院先後判處有期徒刑5 月、6 月，
    並接續執行，現仍在監執行中，於本案不構成累犯，檢察官
    認構成累犯，容有誤會，併此敘明。爰審酌被告有如事實欄
    所述之施用毒品前科紀錄，經觀察勒戒、強制戒治執行完畢
    ，並經判刑執行完畢，仍無法戒絕毒癮，再次漠視法令禁制
    而犯本罪，惟其施用毒品所生危害，實以自戕身心健康為主
    ，對於他人生命、身體、財產等法益，尚無明顯而重大之實
    害，兼衡其犯罪後坦承犯行之態度等一切情狀，分別量處如
    主文所示之刑，並定其應執行之刑。又扣案之第一級毒品海
    洛因1 包（淨重0.1490公克，取樣0.0014公克鑑定用罄，驗
    餘淨重0.1476公克），係被告被當場查獲之第一級毒品；又
    鑑定機關於鑑定時，雖將毒品與包裝分別秤重，然依鑑定機
    關之海洛因毒品純度定量分析鑑驗標準作業程序，係將包裝
    內之白色粉末（海洛因）取出裝於該局毒品檢驗用袋中進行
    海洛因純度定量分析，包裝則呈空袋形狀，但仍留有極微量
    白色粉末（海洛因）殘渣於塑膠袋中等情，則該包裝均並未
    與毒品完全析離；就本件毒品與包裝，均應依毒品危害防制
    條例第18條第1 項前段規定，諭知沒收銷燬之，又鑑定時經
    取樣鑑驗耗用之毒品，因已不存在，不得宣告沒收，一併敘
    明。至扣案之未使用注射針筒2 支，係被告所有並供其施用
    毒品海洛因犯罪預備使用之物，亦據被告於本院審理中供述
    在卷，爰依刑法第38條第1 項第2 款規定宣告沒收。
據上論斷，應依刑事訴訟法第273 條之1 第1 項、第299 條第1
項前段，毒品危害防制條例第10條第1 項、第2 項、第18條第1
項前段，刑法第11條前段、第51條第5 款、第38條第1 項第2 款
，判決如主文。
本案經檢察官簡志祥到庭執行職務。
中    華    民    國    98    年    9     月    30    日
                  刑事第一庭    法  官  連雅婷
以上正本證明與原本無異
如不服本判決應於送達後10日內向本院提出上訴狀
                                書記官  郭晉良
中    華    民    國    98    年    9     月    30    日
附錄本案論罪科刑法條全文：
毒品危害防制條例第10條
施用第一級毒品者，處 6 月以上 5 年以下有期徒刑。


司法院資訊處製作；財團法人民間司法改革基金會備份。
